臺灣板橋地方法院民事判決　　　　　　　95年度訴字第2654號
原　　　告　臺灣中小企業銀行股份有限公司
法定代理人　己○○
訴訟代理人　戊○○
被　　　告　銘量企業有限公司
兼　上一人
法定代理人　丙○○
被　　　告　甲○○
　　　　　　乙○○
　　　　　　丁○○
上列當事人間請求返還清費借貸款事件，經本院於中華民國96年
2月27日言詞辯論終結，判決如下：
    主  文
被告銘量企業有限公司、丙○○、甲○○應連帶給付原告新臺幣
壹佰貳拾柒萬柒仟柒佰柒拾貳元，及自民國九十五年十一月十七
日起至清償日止，按年息百分之七點三二計算之利息，並自民國
九十五年十二月十八日起至清償日止，其逾期在六個月以內者，
按上開利率百分之十，逾期超過六個月以上者，按上開利率百分
之二十計算之違約金。
被告銘量企業有限公司、丙○○、甲○○應連帶給付原告新臺幣
捌拾萬伍仟伍佰伍拾肆元，及自民國九十五年十二月四日起至清
償日止，按年息百分之七點一四計算之利息，並自民國九十六年
一月五日起至清償日止，其逾期在六個月以內者，按上開利率百
分之十，逾期超過六個月以上者，按上開利率百分之二十計算之
違約金。
被告丙○○、乙○○、丁○○應連帶給付原告新臺幣玖萬仟肆
佰肆拾貳元，及自民國九十五年十一月二十七日起至清償日止，
按年息百分之六點０九七計算之利息，並自民國九十五年十二月
二十八日起至清償日止，其逾期在六個月以內者，按上開利率百
分之十，逾期超過六個月以上者，按上開利率百分之二十計算之
違約金。
被告丙○○應給付原告新臺幣壹拾肆萬陸仟捌佰肆拾貳元，及其
中新臺幣壹拾肆萬肆仟陸佰陸拾元自民國九十五年十二月八日起
至清償日止，按年息百分之十八點五九計算之利息，並自九十五
年十二月八日起至清償日止，延滯第一個月計收逾期費用新臺幣
壹佰元、第二個月計收新臺幣佰元，第三個月以上每月計收新
臺幣陸佰元之手續費。
訴訟費用由被告銘量企業有限公司、丙○○、甲○○連帶負擔百
分之九十八，被告丙○○、乙○○、丁○○連帶負擔百分之一，
餘由被告丙○○負擔。
??事實及理由
一、被告均未於言詞辯論期日到場，核無民事訴訟法第386 條各
    款所列情形，爰依原告之聲請，由其一造辯論而為判決。
二、原告主張：
(一)被告銘量企業有限公司（下稱銘量公司）於民國（下同）94
    年10月17日邀同被告丙○○、甲○○為連帶保證人，向原告
    借款新臺幣（下同）2,000,000 元，約定借款期間自94年10
    月17日起至97年10月17日止，並約定自93年?月11日起，依
    年金法，按月攤還本息，貸放利率按基準放款利率加3.59％
    機動計息，自95年11月17日滯欠時基準放款利率機動利率為
    3.73％即為年利率7.32% ，其逾期在6 個月以內者，按上開
    利率10％加計違約金；逾期6 個月以上者，其超逾6 個月部
    分，按上開利率20％加計違約金。詎被告自95年11月17日起
    即未依約還款，目前尚欠本金1,277,772 元及自95年12月18
    日起算之利息、違約金，為此依消費借貸及連帶保證之法律
    關係，請求被告銘量公司、丙○○、甲○○連帶給付。
(二)被告銘量公司於95年5 月4 日邀同被告丙○○、甲○○為連
    帶保證人，向原告借款1,000,000 元，約定借款期間自95年
    5 月4 日起至98年5 月4 日止，並約定自95年5 月4 日起，
    按月攤還本息，貸放利率按基準放款利率加3.52％機動計息
    ，自95年12月4 日滯欠時基準放款利率機動利率為3.41％即
    為年利率7.14% ，其逾期在6 個月以內者，按上開利率10％
    加計違約金；逾期6 個月以上者，其超逾6 個月部分，按上
    開利率20％加計違約金。詎被告自95年12月4 日起即未依約
    還款，目前尚欠本金805,554 元及自96年1 月5 日起算之利
    息、違約金，為此依消費借貸及連帶保證之法律關係，請求
    被告銘量公司、丙○○、甲○○連帶給付。
(三)被告丙○○於90年9 月27日邀同被告乙○○、丁○○為連帶
    保證人，向原告借款500,000 元，約定借款期間自90年9 月
    27日起至96年9 月27日止，並約定自90年9 月27日起，按月
    攤還本息，貸放利率按臺灣銀行基本放款利率九成計付，自
    95年11月27日滯欠時臺灣銀行基本放款利率九成機動利率即
    為年利率6.142%，其逾期在6 個月以內者，按上開利率10％
    加計違約金；逾期6 個月以上者，其超逾6 個月部分，按上
    開利率20％加計違約金。詎被告自95年11月27日起即未依約
    還款，目前尚欠本金93,442元及自95年12月28日起算之利息
    、違約金，為此依消費借貸及連帶保證之法律關係，請求被
    告丙○○、乙○○、丁○○連帶給付。
(四)被告丙○○於91年12月20日與原告訂立國際信用卡使用契約
    ，並領有威士卡（卡號：0000-0000-0000-0000） 信用卡1
    張簽帳消費。依信用卡約定條款第14條約定被告丙○○同意
    當期應付帳款，應於每月21日前全數繳納原告，或依第15條
    約定於當期繳納款截止日前繳納最低應繳金額，如未於約定
    期限繳納最低應繳金額或遲延繳納者，應就該帳款餘額自結
    帳日（每月7 日）次日起至清償日止，按年息18.59%計收利
    息，及其延滯第1 個月計收逾期手續費100 元，第2 個月計
    收300 元，第3 個月（含）以上計收600 元。詎被告丙○○
    自95年12月7 日起即未按期依約繳款，尚欠146,842 元及利
    息、逾期手續費，為此依消費借貸之法律關係，請求被告丙○○給付等語。
(五)是原告聲明：求為判決如主文第一項至第四項所示。
三、原告主張之上述事實，已據其提出與所述相符之授信約定書
    、借據、青年創業貸款契約、國際信用卡申請書及約定條款
    還款繳息記錄、放款利率歷史資料表等為證，被告已於相當
    時期受合法之通知，而於言詞辯論期日不到場，亦未提出（
    準備）書狀爭執，故原告之主張，應信為真實。
四、從而，原告依消費借貸及連帶保證之法律關係，分別請求被
    告銘量公司、丙○○、甲○○連帶給付如主文第一項及第二
    項所示之金額；被告丙○○、乙○○、丁○○連帶給付如主
    文第三項所示之金額，及依消費借貸之法律關係，請求被告
    丙○○給付如主文第四項所示之金額，即無不合，應予准許
    。
據上論結，本件原告之訴為有理由，依民事訴訟法第385條第1項
前段、第78條、第85條第項，判決如主文。
中　　華　　民　　國　　96　　年　　3 　　月　　13　　日
                     民事第二庭    法　官　潘  長  生
以上正本係照原本作成。
如對本判決上訴，須於判決送達後20日內向本院提出上訴狀。
中　　華　　民　　國　　96　　年　　3 　　月　　13　　日
                            書記官　許 清 琳
